---
title: "Analyse_Single_Cell_RNAseq_MSC"
author: "DUPUY Mathis"
date: "11/30/2022"
output: html_document
---

```{r setup, include=FALSE}
knitr::opts_chunk$set(echo = TRUE)

library(Seurat)
library(ggplot2)
library(sctransform)
library(SingleCellExperiment)
library(tidyverse)
library(Matrix)
library(scales)
library(cowplot)
library(RCurl)

setwd("/home/stagiaire/Documents/Mathis/script/data")

load("merged_seurat.RData")
seurat_phase <- readRDS("global_phase.rds")
seurat_integrated <- readRDS("global_integrated.rds")


```

## Exploration du jeu de donnée globale

```{r, echo=FALSE}
ggplot(merged_seurat@meta.data,aes(sample)) +
  geom_bar() + 
  labs(title = "Nombre de cellule par condition")
```

Le jeu de donnée initiale présente près de 3000 cellules répartie entre la 
condition controle et la condition starvé.
```{r, echo=FALSE}
ggplot(seurat_phase@meta.data,aes(sample)) +
  geom_bar() +
  labs(title = "Nombre de cellule par condition après filtrage")
```

L'étape de contrôle qualité a révélé qu'une partie des cellules étaient de
faible qualité et nécéssité un filtrage. Les cellules présentant moins de
15000 transcrits, moins de 3500 gènes et un taux de gène mitochondriau supérieur
à 20% ont été retiré.
Il ne reste maintenant plus que 2000 cellules.
```{r, echo=FALSE}
DimPlot(seurat_integrated, split.by = "sample") +
  labs(title = "UMAP des MSC séparées par condition")
```

```{r, echo=FALSE}
ggplot(seurat_phase@meta.data,aes(sample)) +
  geom_bar(aes(color=Phase, fill=Phase), position = "fill") +
  scale_y_continuous(labels = label_percent()) +
  labs(title = "Proportion de cellule en phase G1, G2 et S par condition",
       x = "condition", y = "proportion de cellule")
```

L'annotation des cellules en fonction de leur position dans le cycle cellulaire
nous permet de constate que près de 40% des cellules controles sont en cycle 
contre 15% des cellules starvées.

## UMAP
```{r, echo=FALSE, message = FALSE}
# Determine the K-nearest neighbor graph
seurat_integrated <- FindNeighbors(object = seurat_integrated, 
                                dims = 1:40)

# Determine the clusters for various resolutions                                
seurat_integrated <- FindClusters(object = seurat_integrated,
                               resolution = c(0.4, 0.6, 0.8, 1.0, 1.4))
# Assign identity of clusters
Idents(object = seurat_integrated) <- "integrated_snn_res.0.8"

# Plot the UMAP
DimPlot(seurat_integrated,
        reduction = "umap",
        label = TRUE,
        label.size = 6)

# Plot the UMAP
DimPlot(seurat_integrated,
        reduction = "umap",
        label = TRUE,
        label.size = 6,
        split.by = "sample")

# Extract identity and sample information from seurat object to determine the number of cells per cluster per sample
n_cells <- FetchData(seurat_integrated, 
                     vars = c("ident", "orig.ident")) %>%
  dplyr::count(ident, orig.ident) %>%
  tidyr::spread(ident, n)

# View table
knitr::kable(n_cells)

cluster <- c(rep("cluster_0",2),rep("cluster_1",2),rep("cluster_2",2),
             rep("cluster_3",2),rep("cluster_4",2),rep("cluster_5",2),
             rep("cluster_6",2),rep("cluster_7",2))
condition <- rep(c("ctrl","strv"),8)
value <- c(199,246,143,205,138,178,28,277,
           89,182,61,110,123,40,99,8)
df <- data.frame(cluster,condition,value)

ggplot(df, aes(fill=condition, y=value, x=cluster)) + 
  geom_bar(position="fill", stat="identity")
```

## PC
```{r, echo=FALSE, message=FALSE}
# Defining the information in the seurat object of interest
columns <- c(paste0("PC_", 1:16),
             "ident",
             "UMAP_1", "UMAP_2")

# Extracting this data from the seurat object
pc_data <- FetchData(seurat_integrated, 
                     vars = columns)
# Adding cluster label to center of cluster on UMAP
umap_label <- FetchData(seurat_integrated, 
                        vars = c("ident", "UMAP_1", "UMAP_2"))  %>%
  group_by(ident) %>%
  summarise(x=mean(UMAP_1), y=mean(UMAP_2))

# Plotting a UMAP plot for each of the PCs
map(paste0("PC_", 1:4), function(pc){
  ggplot(pc_data, 
         aes(UMAP_1, UMAP_2)) +
    geom_point(aes_string(color=pc), 
               alpha = 0.7) +
    scale_color_gradient(guide = FALSE, 
                         low = "grey90", 
                         high = "blue")  +
    geom_text(data=umap_label, 
              aes(label=ident, x, y)) +
    ggtitle(pc)
}) %>% 
  plot_grid(plotlist = .)

# Printing out the most variable genes driving PCs
print(x = seurat_integrated[["pca"]], 
      dims = 1:4, 
      nfeatures = 5)
```

Les cluster 6 et 7 étant princpalement expliquées par le cycle cellulaire nous
allons relancer l'analyse en effectuant une regression sur cet effet biologique.

## Regression


```{r}
setwd("/home/stagiaire/Documents/Mathis/script")

seurat_integrated <- readRDS("regression/regressed_seurat.rds")

# Plot the UMAP
DimPlot(seurat_integrated,
        reduction = "umap",
        label = TRUE,
        label.size = 6)

# Determine the K-nearest neighbor graph
seurat_integrated <- FindNeighbors(object = seurat_integrated, 
                                dims = 1:40)

# Determine the clusters for various resolutions                                
seurat_integrated <- FindClusters(object = seurat_integrated,
                               resolution = c(0.4, 0.6, 0.8, 1.0, 1.4))

# Assign identity of clusters
Idents(object = seurat_integrated) <- "integrated_snn_res.0.6"

# Plot the UMAP
DimPlot(seurat_integrated,
        reduction = "umap",
        label = TRUE,
        label.size = 6)

# Plot the UMAP
DimPlot(seurat_integrated,
        reduction = "umap",
        label = TRUE,
        label.size = 6,
        split.by = "sample")

# Extract identity and sample information from seurat object to determine the number of cells per cluster per sample
n_cells <- FetchData(seurat_integrated, 
                     vars = c("ident", "orig.ident")) %>%
  dplyr::count(ident, orig.ident) %>%
  tidyr::spread(ident, n)

# View table
knitr::kable(n_cells)

cluster <- c(rep("cluster_0",2),rep("cluster_1",2),rep("cluster_2",2),
             rep("cluster_3",2),rep("cluster_4",2),rep("cluster_5",2),
             rep("cluster_6",2),rep("cluster_7",2))
condition <- rep(c("ctrl","strv"),8)
value <- c(193,241,171,200,129,218,77,264,
           111,149,102,49,61,83,36,42)
df <- data.frame(cluster,condition,value)

ggplot(df, aes(fill=condition, y=value, x=cluster)) + 
  geom_bar(position="fill", stat="identity")
```

Après regression on peut identifier 6 cluster principaux.
Le cluster 3 semble être spécifique à la population de cellule starvé. Seul 25%
des cellules qui le compose sont issues de la population controle.

```{r}
# Defining the information in the seurat object of interest
columns <- c(paste0("PC_", 1:16),
             "ident",
             "UMAP_1", "UMAP_2")

# Extracting this data from the seurat object
pc_data <- FetchData(seurat_integrated, 
                     vars = columns)
# Adding cluster label to center of cluster on UMAP
umap_label <- FetchData(seurat_integrated, 
                        vars = c("ident", "UMAP_1", "UMAP_2"))  %>%
  group_by(ident) %>%
  summarise(x=mean(UMAP_1), y=mean(UMAP_2))

# Plotting a UMAP plot for each of the PCs
map(paste0("PC_", 1:4), function(pc){
  ggplot(pc_data, 
         aes(UMAP_1, UMAP_2)) +
    geom_point(aes_string(color=pc), 
               alpha = 0.7) +
    scale_color_gradient(guide = FALSE, 
                         low = "grey90", 
                         high = "blue")  +
    geom_text(data=umap_label, 
              aes(label=ident, x, y)) +
    ggtitle(pc)
}) %>% 
  plot_grid(plotlist = .)

# Printing out the most variable genes driving PCs
print(x = seurat_integrated[["pca"]], 
      dims = 1:4, 
      nfeatures = 5)
```

Le cluster 3 semble expliqué une partie de la variance, on le retrouve en PC1 et 3. Nous allons donc observer les marqueurs qui lui sont associées.

## Enrichissement

```{r Gene Ontology Enrichment, echo = FALSE, error = TRUE}
# find all markers of cluster 3
library(devtools)
library(enrichR)
websiteLive <- TRUE #paramètre nécessaire pour permettre la connexion à enrichR

DEenrichRPlot(seurat_integrated, 
              ident.1 = 3,
              balanced = TRUE,
              max.genes = 1512,
              enrich.database = "GO_Biological_Process_2021",
              num.pathway = 10)
```

Nous effectuons une analyse d'expression différentielle pour les cellules du cluster 3 puis nous recherchons les processus biologiques pour les quelles elles pourraient être impliquées.

Le résultat nous révele que les cellules du cluster 3 surexprime des gènes liées dans la formation de matrices extracellulaire et de tissus osseux.

Nous pouvons donc supposer que ces cellules sont plus aptes à la différenciation
en osteocyte.

```{r}
DEenrichRPlot(seurat_integrated, 
              ident.1 = 5,
              balanced = TRUE,
              max.genes = 1851,
              enrich.database = "GO_Biological_Process_2021",
              num.pathway = 10)
```

En comparant la répartition des cellules avant et après regression j'ai émis l'hypothèse que les cellules liées au cluster 5 étaient les cellules en cycle cellulaire.

La recherche de fonction biologique semble confirmer cette hypothèse.

```{r}
DEenrichRPlot(seurat_integrated, 
              ident.1 = 0,
              balanced = TRUE,
              max.genes = 1851,
              enrich.database = "GO_Biological_Process_2021",
              num.pathway = 10)

DEenrichRPlot(seurat_integrated, 
              ident.1 = 1,
              balanced = TRUE,
              max.genes = 1851,
              enrich.database = "GO_Biological_Process_2021",
              num.pathway = 10)

DEenrichRPlot(seurat_integrated, 
              ident.1 = 2,
              balanced = TRUE,
              max.genes = 1851,
              enrich.database = "GO_Biological_Process_2021",
              num.pathway = 10)

DEenrichRPlot(seurat_integrated, 
              ident.1 = 4,
              balanced = TRUE,
              max.genes = 1851,
              enrich.database = "GO_Biological_Process_2021",
              num.pathway = 10)

DEenrichRPlot(seurat_integrated, 
              ident.1 = 6,
              balanced = TRUE,
              max.genes = 1851,
              enrich.database = "GO_Biological_Process_2021",
              num.pathway = 10)
```

## Identification

```{r}
seurat_integrated <- RenameIdents(object = seurat_integrated,
                                  "3" = "Pseudo Osteocyte",
                                  "5" = "Proliferating MSC")

# Plot the UMAP
DimPlot(object = seurat_integrated, 
        reduction = "umap", 
        label = TRUE,
        label.size = 3,
        repel = TRUE)
```